臺灣臺北地方法院刑事判決　　　　　　　 94年度易字第666號
公　訴　人　臺灣臺北地方法院檢察署檢察官
被　　　告　甲○○
上列被告因詐欺案件，經檢察官提起公訴（九十四年度偵字第三
九一號），本院判決如下：
    主  文
甲○○意圖為自己不法之所有，以詐術使人將本人之物交付，處
有期徒刑肆月，如易科罰金，以佰元折算壹日。
    事  實
一、甲○○為位在臺北縣新店市○○路○段二二四號「裕成輪胎
    行」之負責人，於民國九十二年一月間，意圖為自己不法之
    所有，明知普利司通牌（ BRIDGESTONE）、型號為LTS600-1
    4-8MRF輪胎係屬一九八九年份之老舊輪胎，早已超過使用年
    限，竟仍以新臺幣（下同）一千七百元之價格出售予乙○○
    ，並將之裝置在乙○○所使用之五八九—ＱＭ號自用小貨車
    上。嗣於前開換裝後二個月內某日，該輪胎即發生廉紗鬆脫
    情事，致乙○○於車輛行駛中發生爆胎，始發現上情。
二、案經乙○○訴由臺北縣政府警察局新店分局報告臺灣臺北地
    方法院檢察署檢察官偵查起訴。
    理  由
一、訊據被告甲○○矢口否認上開犯行，辯稱：伊有告訴乙○○
    是十四年前的輪胎，並沒有詐欺乙○○的意思，該輪胎雖然
    是老舊輪胎，但一樣是新輪胎，伊賣一般新輪胎的價格為二
    千元，因為該輪胎很久了，所以才以低於一般新輪胎的價格
    賣給乙○○，伊當時幫乙○○將輪胎裝在小貨車上的，印象
    中該輪胎賣給乙○○應該不只二個月云云。惟查，被告前開
    出賣予告訴人乙○○的輪胎為普利司通公司（ BRIDGESTONE
    ）於七十八年在臺灣製造之輪胎，使用年限為三年，普利司
    通公司已經十五年沒有生產該型號輪胎，市場上代替規格之
    輪胎價格約為一千八百元等情，業經證人即普利司通公司北
    區橋通樹林營業所業務沈漢武於警詢、偵查中證述屬實，並
    有輪胎檢查結果通知書一紙在卷可稽。次查，被告於偵查及
    本院準備程序中均自承告訴人向其購買前揭「新輪胎」時，
    其並未告知告訴人該輪胎係七十八年製造一情，核與告訴人
    於警詢、偵查及本院準備程序中指訴情節相符，苟被告於出
    賣輪胎予告訴人時，確已告知告訴人系爭輪胎為七十八年所
    製造，已逾使用期限十餘年，告訴人當無可能甘冒自己生命
    危險而購買該輪胎，遑論以相當於市場上新輪胎價格購買該
    輪胎，是被告於本院審理中翻異前詞，辯稱其有告知告訴人
    該輪胎為十四年的老舊輪胎云云，顯係卸責之詞，不足採信
    。是本件事證明確，被告所辯無非卸責之詞，不足採信，其
    犯行堪以認定，應予依法論科。
二、核被告所為，係犯刑法第三百三十九條第一項之詐欺取財罪
    。檢察官起訴意旨認被告涉犯刑法第三百三十九條第二項之
    詐欺得利罪嫌，尚有未洽，惟起訴之基本社會事實同一，法
    院自得變更起訴法條為刑法第三百三十九條第一項之詐欺取
    財。爰審酌被告前無前科紀錄，素行尚稱良好，有臺灣高等
    法院全國前案紀錄表一件在卷可按，惟其經營輪胎行多年，
    自應對輪胎性能、使用期限知之甚詳，竟不思循合法正當途
    徑獲得財富，明知系爭輪胎已生產製造多年，並已逾使用年
    限，不應再銷售使用，竟罔顧告訴人使用系爭輪胎之安全，
    販賣予告訴人逾使用期限之輪胎，圖取暴利，影響告訴人權
    益，暨其犯罪之動機、目的、手段、生活狀況、智識程度、
    犯罪所生之損害等一切情狀，量處如主文所示之刑，並諭知
    易科罰金之折算標準，以示懲儆。
據上論斷，應依刑事訴訟法第二百九十九條第一項前段、第三百
條，刑法第三百三十九條第一項、第四十一條第一項前段，罰金
罰鍰提高標準條例第一條前段、第二條，判決如主文。
本案經檢察官李建論到庭執行職務
中　　華　　民　　國　九十四　年　　七　　月　二十九　日
                  臺灣臺北地方法院刑事第二庭
                            審判長法　官　吳孟良
                          　　　  法　官　蘇嘉豐
                                  法　官  雷淑雯
以上正本證明與原本無異。
如不服本判決，應於判決送達後十日內，向本院提出上訴狀。
　　　　　　　　　　　　　　　　  書記官　林碧華
中　　華　　民　　國　九十四　年　　七　　月　二十九　日
附錄本案論罪科刑法條全文：
刑法第三百三十九條第一項：
意圖為自己或他人不法之所有，以詐術使人將本人或第三人之物
交付者，處五年以下有期徒刑、拘役或科或併科一千元以下罰金
。
